【裁判字號】    99,交聲,859
【裁判日期】    990621
【裁判案由】    聲明異議
【裁判全文】
臺灣臺南地方法院交通事件裁定     99年度交聲字第859號
移送機關    交通部公路總局嘉義區監理所臺南監理站
異議人即
受處分人    甲○○
上列受處分人因違反道路交通管理處罰條例案件，對於交通部公
路總局嘉義區監理所台南監理站民國99年5月25日所為之裁決處
分（處分案號：嘉監南字第裁74-M00000000號），聲明異議，本
院裁定如下：
    主  文
異議駁回。
    理  由
一、原處分意旨略以：異議人即受處分人甲○○（下稱異議人）
    駕駛牌照號碼H73-627號重機車，於民國（下同）99年2月2
    日16時19分，在台南縣仁德鄉仁愛村742-1號前路口，因駕
    車行經有燈光號誌之交岔路口闖紅燈，及違反處罰條例之行
    為，拒絕停車接受稽查而逃逸等違規行為，遭警逕行製單舉
    發，嗣經交通部公路總局嘉義區監理所台台南監理站（下稱
    移送機關）依道路交通管理處罰條例第53條第1項、第60條
    第1項、第63條第1項第1款、第3款（原裁決書漏載第1款、
    第3款）及違反道路交通管理事件統一裁罰基準表等規定，
    合計裁處罰鍰新台幣4,800元，並記違規點數4點。
二、本件聲明異議意旨略以：
  (一)本件違規錄影光碟係警方剪接偽造。當時異議人有先停紅燈
    ，只是亮綠燈時第一時間啟動行駛，並無闖紅燈；且員警未
    於異議人前方鳴笛及指揮停車攔查，異議人何來有不服取締
    、加速逃逸之行為？
  (二)另該處黃燈秒數達7秒以上，與一般路口黃燈亮3秒即轉換為
    綠燈不同，係員警自行調整為了供毒犯逃亡、走私槍枝運輸
    之用，員警有偽造公文書陷人入罪以便詐取績效之行為，因
    此涉及公訴罪，請移送台南地檢署偵辦，為此聲明異議等語
    。
三、按汽車駕駛人，行經有燈光號誌管制之交岔路口闖紅燈者，
    處以新臺幣1,800元以上5,400元以下罰鍰，並計違規點數3
    點；按汽車駕駛人，駕駛汽車有違反本條例之行為，經交通
    勤務警察或依法令執行交通稽查任務人員制止時，不聽制止
    或拒絕停車接受稽查而逃逸者，除按各該條規定處罰外，處
    新臺幣3,000元以上6,000元以下罰鍰，並記違規點數1點；
    道路交通管理條例第53條第1項、第60條第1項及第63條第1
    項第1款、第3款分別定有明文。
四、經查：
  (一)異議人遭警舉發，於上開時、地，駕駛牌照號碼H73-627號
    重機車，在台南縣仁德鄉仁愛村742-1號前路口有駕車行經
    有燈光號誌之交岔路口闖紅燈，及違反處罰條例之行為，拒
    絕停車接受稽查而逃逸等違規事實，有台南縣警察局99年2
    月2日南縣警交字第M00000000號舉發違反道路交通管理事件
    通知單及舉發過程之錄影光碟1片附卷可參。
  (二)異議人雖辯稱並無闖紅燈之違規行為，且當時有先紅燈停車
    、綠燈起步云云，然經本院勘驗上開舉發過程之錄影光碟，
    勘驗結果為：『於光碟2秒時，交通號誌已轉成紅燈；光碟
    25秒時，違規機車由後方緩緩駛至路口，通過停止線並闖越
    紅燈；光碟29秒，號誌轉換為綠燈；光碟32秒時，員警舉紅
    旗、吹哨喝令該機車停車，但上開機車駕駛人先將原行駛在
    機慢車優先道之機車偏移行駛至外側車道後繼續駕車，並未
    停車；光碟36秒，從後方觀之該違規車輛之車牌號碼為H73-
    627號。』由上開勘驗結果，再參以異議人並未否認其為上
    開機車之駕駛人可知，異議人確實於紅燈情況下駕車通過交
    岔路口，並在值勤員警吹哨音、舉紅旗要求停車之情況下，
    仍拒絕停車接受稽查而逃逸，因此，異議人前開所辯，實不
    足採。從而，異議人之上述違規事實，應堪認定。
  (三)本院當庭勘驗光碟內容時，錄影影像並無斷續或停頓之情，
    且錄影畫面清晰清晰可見畫面中車輛行駛之相對位置狀態均
    無顯著變動，且影片中背景及地面上所繪製之標線，除因距
    離變換而產生之景物視野大小有所變化外，亦屬連貫，並無
    異議人所稱有剪接、加工之情，是以，本件原舉發機關所依
    憑之違規證據資料之真實性，應堪採認。
  (四)另本件並無異議人所稱舉發機關有偽造舉發過程之錄影光碟
    之情，已如前述；且按道路交通主管機關本於其行政裁量之
    職權範圍內，考量當地交通狀況、維持交通秩序、保障道路
    使用人往來便利與安全之目的而設置之交通標誌、號誌及標
    線之行政措施，任何用路人均應依法遵循，若任由一般民眾
    自行主觀認定其違規行為是否影響交通，而任意不加遵守，
    道路交通秩序將無以維繫，因此，本件違規路口黃燈號誌設
    計之秒差運作情形，係道路交通主管機關本於權責所為之考
    量，實難認該設計係警方自行調整為了供毒犯逃亡、走私槍
    枝運輸之用，且異議人僅空言指摘上情並未提出其他事證以
    供本院參酌，實難遽信其上開所言為真；因此，異議人以本
    件有涉及公訴罪之情，請求本院依職權移送臺灣台南地方法
    院地檢署偵辦犯罪云云，於法無據，不應准許，附此敘明。
五、綜上所述，異議人於前揭時、地有駕駛上開機車闖紅燈及違
    反道路交通管理處罰條例之行為，拒絕停車接受稽查而逃逸
    等違規行為，應堪認定。則移送機關據以援引道路交通管理
    處罰條例第53條第1項、第60條第1項、第63條第1項第1款、
    第3款及違反道路交通管理事件統一裁罰基準表等規定，合
    計裁處異議人罰鍰4,800元，並記違規點數4點，核無違誤或
    不當；從而，本件異議為無理由，應予駁回。
六、據上論斷，應依道路交通管理處罰條例第87條第2項、道路
    交通案件處理辦法第19條，裁定如主文。
中    華    民    國    99    年    6     月    21    日
                     交通法庭   法  官   陳淑勤
以上正本證明與原本無異。
如不服本裁定，應於送達後5日內，向本院提出抗告狀。
                                書記官   謝國欽
中    華    民    國    99    年    6     月    21    日

司法院資訊處製作；財團法人民間司法改革基金會備份。
